【裁判字號】    95,台上,3965
【裁判日期】    950720
【裁判案由】    違反毒品危害防制條例
【裁判全文】
最高法院刑事判決            九十五年度台上字第三九六五號
    上  訴  人  甲○○
                        街13.
上列上訴人因違反毒品危害防制條例案件，不服台灣高等法院台
中分院中華民國九十五年四月六日第二審判決（九十四年度上訴
字第二六五六號，起訴案號：台灣台中地方法院檢察署九十四年
度偵字第一一五六二號），提起上訴，本院判決如下：
    主  文
原判決撤銷，發回台灣高等法院台中分院。
    理  由
本件原判決認定上訴人甲○○綽號阿憲，明知愷他命（Ketamine
，俗稱Ｋ他命）係行政院於民國九十一年一月二十三日公告列為
毒品危害防制條例列管之第三級毒品，非經許可不得販賣或轉讓
，竟意圖藉販毒營利，基於販賣愷他命之概括犯意，向姓名年籍
不詳之人，以每公克新台幣（下同）五百五十元至六百元不等價
格販入後，自九十二年六月間起，利用0000000000、0000000000
號（均未據扣案）、及扣案之0000000000號行動電話作為對外販
毒之聯絡工具，而於原判決附表所示時間、地點，以該附表所示
方法、價格，售予該附表編號所示之人，從中賺取價差牟利。嗣
於九十四年一月十三日二十三時許，經內政部警政署保安警察第
三總隊第一大隊員警持搜索票，至上訴人之台中市○○路○段五
六號五樓之二住處搜索，扣得愷他命一包（毛重二點七九公克）
、帳冊一本、殘留愷他命夾鏈袋一個、殘留愷他命罐一個、吸管
一支、磨愷他命卡片一片、磨愷他命盤子一個、NOKIA 行動電話
（門號0000000000號）一支、空夾鏈袋十六個、房屋租賃契約二
本等情，因而撤銷第一審之科刑判決，改判論處上訴人連續販賣
第三級毒品罪刑，固非無見。
惟查：(一)審理事實之法院，對於案內與認定事實、適用法律或於
被告之利益有重大關係之一切證據，而有調查之必要，又非不易
調查或不能調查，而未依法加以調查者，即有刑事訴訟法第三百
七十九條第十款規定所稱應於審判期日調查之證據未予調查之違
法。查原審係依上訴人不利於己之自白，並以扣案殘留愷他命夾
鏈袋一個、殘留愷他命罐一個、吸管一支、磨愷他命卡片一片等
證據資為上訴人販賣愷他命之主要論據。但上開扣押物經各次偵
、審中，均未經送驗，以查明上開物品是否殘留愷他命，原審遽
認上開物品視同毒品，予以宣告沒收銷燬，調查職責，尚有未盡
。(二)原審係依憑上訴人於第一審審理中所供：其售與王柏祥之愷
他命，都是四十、五十公克不等，每公克的價格不一定，詳細總
金額我不記得，約五、六次等語，及王柏祥於九十四年六月三十
日偵查時所證：約從九十年三、四月開始，最後一次是九十三年
八月份某日，售價每公克八、九百元，買五、六次，總金額至少
有二十萬元以上等語，並依最有利於上訴人之方法為證據取捨之
依據。準此，則上訴人售愷他命與王柏祥之次數應為五次，每次
四十公克，每公克八百元，其交易金額應為十六萬元，原審認定
上訴人售與王柏祥之金額為二十萬元以上，非但有認定事實與理
由說明不相一致，且有理由說明前後矛盾之違誤。此情於上訴人
售與陳明傑之部分，亦有相類之違誤，自有細心推求之必要。又
證人王伯祥曾證稱：其係託請上訴人代為購買愷他命，有時請他
代墊款，故於監聽中會提到錢的事情等語。證人陳明傑於第一審
審理時證稱：上訴人言明他有管道可以買到第三級毒品愷他命，
所以託他代買等語，如果上開供述為真，則上訴人僅係代人購買
而非有圖利販賣之情。上開有利於上訴人之證詞，原審未敘明其
不足採信之理由，亦嫌理由不備。(三)上訴人於原審審理中指稱：
其於偵查中係受內勤檢察官之誘導，始為不利於己之自白，本案
之承辦檢察官雖曾勘驗該內勤檢察官之訊問錄音並製成勘驗筆錄
，但未通知上訴人參與，而質疑該勘驗筆錄之真實，並請求再予
勘驗錄音光碟（見原審卷第二七、二四頁），原審就上開攸關該
偵訊筆錄證據能力之事項，未加調查，亦未說明不予調查之理由
，自有調查職責未盡及理由不備之違誤。上訴意旨指摘原判決不
當，尚非全無理由，應認有撤銷發回更審之原因。
據上論結，應依刑事訴訟法第三百九十七條、第四百零一條，判
決如主文。
中    華    民    國  九十五  年    七    月   二十   日
                      最高法院刑事第五庭
                          審判長法官  莊  登  照
                                法官  洪  明  輝
                                法官  黃  一  鑫
                                法官  林  秀  夫
                                法官  徐  昌  錦
      本件正本證明與原本無異
                                      書  記  官
中    華    民    國  九十五  年    七    月  二十七  日
                                                      Ｑ


司法院資訊處製作；財團法人民間司法改革基金會備份。
